臺灣高雄地方法院民事裁定            100年度監宣字第293號
聲  請  人  李慧玲
應監護宣告  張景善
人
上列聲請人聲請監護宣告事件，本院裁定如下：
    主    文
宣告張景善（男、民國○○年○月○○日生、身分證統一編號：
Ｚ000000000號）為受監護宣告之人。
選定李慧玲（女、民國○○年○ 月○○日生、身分證統一編號：
Ｚ000000000號）為受監護宣告之人張景善之監護人。
指定張世旺（男，民國○○年○○月○○日生，身分證統一編號：
Ｚ000000000號）為會同開具財產清冊之人。
聲請費用新臺幣壹仟元由受監護宣告之人張景善負擔。
    理    由
一、聲請意旨略以：聲請人李慧玲為張景善之母親，張景善於民
    國99年12月31日騎乘機車發生車禍，導致張景善昏迷，已不
    能為意思表示或受意思表示，或不能辨識其意思表示之效果
    ，為此聲請對其為監護之宣告，並選定聲請人為其監護人等
    語。
二、按「對於因精神障礙或其他心智缺陷，致不能為意思表示或
    受意思表示，或不能辨識其意思表示之效果者，法院得因本
    人、配偶、四親等內之親屬、最近一年有同居事實之其他親
    屬、檢察官、主管機關或社會福利機構之聲請，為監護之宣
    告。」，98年11月23日修正生效之民法第14條第1 項定有明
    文。又「法院應於鑑定人前訊問應受監護宣告之人。但有礙
    難訊問之情形或恐有害其健康者，不在此限。」、「監護之
    宣告，非就應受監護宣告之人之精神或心智狀況訊問鑑定人
    後，不得為之。」、「法院為監護之宣告時，應依職權就配
    偶、四親等內之親屬、最近一年有同居事實之其他親屬、主
    管機關、社會福利機構或其他適當之人選定一人或數人為監
    護人，並同時指定會同開具財產清冊之人。」，98年11月23
    日修正生效之民事訴訟法第602條第1項、第603條、民法第
    1111條第1項亦分別定有明文。
三、經查：聲請人主張之事實，業據提出中華民國國民身分證、
    戶籍謄本2份、中華民國身心障礙手冊、長庚醫療財團法人
    高雄長庚紀念醫院診斷證明書各1份為據，且本院為鑑定張
    景善之精神狀況，經本院法官於鑑定人即高雄長庚醫院林博
    彥醫師前訊問張景善姓名及指認親人，張景善躺在病床上均
    無反應，鑑定人林博彥醫師鑑定後陳述：病患張景善於99年
    12月桃園受傷（騎車車禍）車禍產生頭部嚴重外傷，造成腦
    功能嚴重受損，生活照顧完全依靠他人，對問話無反應，無
    法接受他人指令，無法表達其意思，目前處於心神喪失狀態
    恢復機會極小等語（見本院100年8月24日鑑定筆錄），復有
    高雄長庚紀念醫院報告書附卷可憑，是依上揭鑑定結果，張
    景善因腦部受傷腦功能重受損，嚴重影響其執行功能，顯已
    達不能為意思表示或受意思表示，或不能辨識其意思表示之
    效果之程度，應可認定。
四、次查，聲請人李慧玲為受監護宣告人張景善之母親，有戶籍
    謄本在卷可參，是本院審酌聲請人為受監護宣告人之母親，
    聲請人亦有意願擔任監護人，是本院認由聲請人擔任監護人
    ，應無不當之處，本院爰依上揭法條規定，選定聲請人李慧
    玲擔任張景善之監護人。又經本院選定之監護人即聲請人，
    自應依民法第1112條規定，負責護養療治受監護宣告人張景
    善之身體及妥善為財產管理之職務，一併敘明。
五、另聲請人李慧玲陳明由張景善之父親張世旺擔任會同開具財
    產清冊之人乙節，查張世旺為應監護宣告人之生父，亦瞭解
    張景善之生活狀況，本院認由其擔任會同開具財產清冊之人
    ，尚無不當，本院爰依上揭法條規定，指定張世旺擔任會同
    開具財產清冊之人。
六、又依民法第1113條準用同法第1099條、1099條之1之規定，
    於監護開始時，監護人李慧玲對於受監護宣告人張景善之財
    產，應會同張世旺，於2個月內開具財產清冊並陳報法院，
    於完成並陳報法院前，監護人對於受監護人之財產，僅得為
    管理上必要之行為，附此敘明。
七、依民事訴訟法第608條第1項規定，裁定如主文。
中    華    民    國   100    年    8     月    26    日
                          家事法庭法  官  何清富
正本係照原本作成。
主文第一項不得抗告。
其餘如不服本裁定，應於收受裁定後10日內，向本院提出抗告狀
，須按對照提出繕本，並繳納裁判費。
中    華    民    國   100    年    8     月    26    日
                                  書記官  鄧思辰